【裁判字號】    97,消債更,291
【裁判日期】    971024
【裁判案由】    更生事件
【裁判全文】
臺灣臺北地方法院民事裁定           97年度消債更字第291號
聲  請  人
即債務人    甲○○
代  理  人  陳韋霖律師
上列當事人聲請消費者債務清理事件，本院裁定如下：
    主  文
債務人甲○○自中華民國97年10月24日上午十二時起開始更生程
序。
命司法事務官進行本件更生程序。
    理  由
一、按法院開始更生程序之裁定，應載明其年、月、日、時，並
    即時發生效力。次按法院裁定開始更生或清算程序後，得命
    司法事務官進行更生或清算程序，必要時得選任律師、會計
    師或其他適當之自然人或法人一人為監督人或管理人。消費
    者債務清理條例第45條第1項、第16條第1項分別定有明文。
二、本件債務人主張：其前因為繳納合會款及家庭支出龐大情形
    下，向合作金庫商業銀行股份有限公司、國泰世華商業銀行
    股份有限公司、美商花旗銀行股份有限公司、荷商荷蘭銀行
    股份有限公司、渣打國際商業銀行股份有限公司、華泰商業
    銀行股份有限公司、香港商香港上海豐銀行股份有限公司
    、元大商業銀行股份有限公司、萬泰商業銀行股份有限公司
    、寶華商業銀行股份有限公司等多家金融機構申請信用卡、
    現金卡、信用貸款，致累積債務達新台幣 (下同)0000000
    元，有不能清償債務情事，後經依金融主管機關協調成立之
    中華民國銀行公會會員辦理消費金融案件無擔保債務協商機
    制與金融機構達成分期還款協議，同意自民國95年7月起，
    分100期，每月還款20164元方式償債，已繳交至97年1月，
    清償金額383116元，協商當時係任職於台北市政府環境保護
    局，95年薪資、利息、營利所得共484177元，96年薪資、利
    息、營利所得共520251元，97年1月至5月任職台北市政府環
    境保護局士林區清潔隊，每月平均薪資33645元，而其每月
    尚須支出付個人生活費、子女許偉芃教育、生活費、家庭雜
    支等開銷，配偶因眼疾無法外出工作，僅從事代工，收入不
    定，因不可歸責於己之事由，致使履行已成立之協商內容顯
    有困難，且其無擔保或無優先權之債務總額未逾1200萬元，
    復未經法院裁定開始清算程序或宣告破產，爰向本院聲請更
    生等語。經查：債務人所主張之上開事實，業據提出財產及
    收入狀況說明書、債權人清冊、債務人清冊、協議書、財團
    法人金融聯合徵信中心當事人綜合信用報告、債務協商繳款
    明細、95至96年度所得清單、員工薪資單、房屋稅額繳款書
    、建物謄本、薪資證明、汽車行照、收支明細表、戶籍謄本
    、地上權地租繳款書、勞工保險卡、存摺等為證，核閱屬實
    ，此外，本件又查無債務人有消費者債務清理條例第6條第3
    項、第8條或第46條各款所定駁回更生聲請之事由存在，則
    債務人聲請更生，應屬有據；並依上開規定命司法事務官進
    行
    本件更生程序，爰裁定如主文。
中    華    民    國    97    年    10    月    24    日
              民事第二十二庭法      官  熊志強
上為正本係照原本作成
本件不得抗告
本裁定已於97年10月24日上午12時公告。
中    華    民    國    97    年    10    月    24    日
                            書  記  官  游曉婷


司法院資訊處製作；財團法人民間司法改革基金會備份。
